臺北高等行政法院判決　　　　　　　　　　　　　　 九十年度訴字第一五六五號
　　　　　　　　　　　　　　　.
　　原　　　告　大勤股份有限公司
　　代　表　人　甲○○董事長.
　　訴訟代理人　鐘律師
　　被　　　告　台北市政府
　　代　表　人　乙○○市長）.
　　訴訟代理人　丁○○
　　　　　　　　丙○○
　　　　　　　　戊○○
右當事人間因廢棄物清理法事件，原告不服行政院環境保護署中華民國八十九年十二
月十九日（八九）環署法訴字第○○六七四三八號訴願決定，提起行政訴訟，本院判
決如左：
  　主  文
原告之訴駁回。
訴訟費用由原告負擔。
　　事  實
一、事實概要：原告原為第一類乙級廢棄物清除機構，經被告所屬環境保護局（以下
    簡稱環保局）於民國八十九年八月二十五日一時三十分許執行垃圾衛生掩埋場稽
    查專案，於山豬窟垃圾掩埋場掩埋面查獲原告所屬車輛（ＢＳ七七二）越區清運
    外縣市（桃園縣）之事業廢棄物進場掩埋，並填具不實之遞送聯單申報，且長期
    使用「北縣資源回收共同運銷合作社」之軟性磁鐵張貼於清運車輛車身，變造其
    公司全銜，偽裝為台北縣資源回收業者藉以規避檢查，被告認定違規情節重大，
    依法開立違反廢棄物清理法舉發通知書予以告發，案由被告以八十九年九月十八
    日府環三字第八九○八一二五一○○號函處以自八十九年十月十五日起「廢止」
    原告第一類乙級清除許可證（北市廢乙清字第○○一九號），五年內不得以相同
    或類似機構名稱申請該業務許可，其負責人於五年內不得重新申請為清除處理機
    構負責人，原告目前所使用車輛（ＢＳ七七二、引擎號碼：六Ｄ0000000
    0）亦不得進入被告所屬環保局處理設施，轉移他人時亦同之處分，並敘明於文
    到次日即停止違規清運外縣市垃圾，如經查獲，將依規定移送究辦相關人員之刑
    責。原告不服，提起訴願，遭決定駁回，遂提起行政訴訟。
二、兩造聲明：
    (一)原告聲明：請求撤銷原處分及訴願決定。訴訟費用由被告負擔。
    (二)被告聲明：如主文所示。
三、兩造之爭點：
    (1)原告所屬車輛（ＢＳ七七二）是否有違規越區清運外縣市廢棄物，並填具不實
      之遞送聯單申報之情事？
    (2)原告是否有經常使用「軟性磁鐵」張貼於清運車輛車身，偽裝為台北縣資源回
      收業者藉以規避檢查之情節？
    (3)原告違規情節是否重大？
    (一)原告主張：
      (1)查原告自成立公司以來，向來恪遵政令奉公守法，於八十年取得被告第一類
        乙級清除許可證（以下稱許可證），在行政院環境保護署及被告所屬環保局
        推行及督導清除業民營化政策下，遵守政令戰戰兢兢經營，自取得許可證九
        年中，從未發生任何違規或遭受懲罰記錄，此有被告環保局之紀錄可證，為
        一合法標準之清除業公司。
      (2)原告公司多年來只清運位於台北市○○○路○段二十二號大同股份有限公司
        （以下簡稱大同公司）一家廠商廢棄物清理工作，此有原告公司之八十九年
        度發票及營業稅申報表為證。查大同公司係國內高知名度之股票上市公司，
        亦獲ＩＳＯ一四○○○認證優良廠商，原告係經大同公司在多家清除業公司
        中嚴謹篩選而出，清運期間受該公司之監督，並竭盡心力維護該公司之名譽
        及形象，始能獲得該公司之信賴及肯定，連續負責該公司之清除工作達六年
        之久，足見原告公司除未有被告環保局違規及受懲記錄外，於民間業者亦備
        受肯定。
      (3)依「公民營廢棄物清除處理機構管理輔導辦法」第三十條第六款規定：「其
        他違反本辦法規定，經主管機關認定情節重大者。」主管機關『得』撤銷其
        許可證。查其所謂之「情節重大」，為一富彈性概括規定，其認定標準本應
        參酌人為主觀上及社會客觀上因素為之，再由主管機關「得」視具體情節以
        決定是否撤銷許可證，並非規定『應』撤銷許可證，查本件行政處分及訴願
        決定書有以下諸多瑕疵與事實不符之處：
        以時間點不符更正誤植所致而言：依被告所屬環保局「代清除業專案稽查
          小組」在八十九年八月二十五日「下午十八時」於山豬窟掩埋場，發現原
          告公司之所屬車輛（ＢＳ七七二）載運桃園縣廢棄物進入該掩埋場。查本
          件委託代清運之大同公司廠商，禁止白天清運廢棄物，於夜間清運作業後
          ，待進入掩埋場已是深夜時刻，故在下午「十八時」根本無進場記錄。此
          點經原告公司提出後，被告雖於答辯中敘明更正為當日「一時三十分」，
          惟查「十八時」與「一時三十分」相去甚遠，何能以一語誤植帶過。
        以原告公司之七、八月份進出山豬窟掩埋場清運量而言：查被告之山豬窟
          掩埋場對進出車輛均有時間數量記錄，可調閱原告公司所屬車輛（ＢＳ七
          七二）在七、八月份進出該場記錄，以明實情。另可由原告公司八十九年
          一月至八月廢棄物代清除機構清運廢物數量統表，證明委託處理廢棄物每
          月不超過一百噸，與同業間之清運數量相較可謂少之又少，七月份為八三
          ‧七九公噸，而八月份更少至四七‧二四公噸，以此每月之數量除以三十
          日，七月份、八月份每日平均數量分別為二‧七九三公噸、一‧五七公噸
          ，由此可證，倘原告公司有清運外縣市廢棄物，其每月每天之清運數量不
          可能如此少。
        被告所屬環保局係以偏概全及不實推測之詞作為其認定標準：查被告所屬
          環保局於八十九年八月二十四日二十三時在垃圾衛生掩埋場，發現原告所
          屬車輛（ＢＳ七七二）載運垃圾內容物中，發現約有三公噸之黑色垃圾袋
          中皆為桃園縣內麥當勞食品公司之廢棄物，另六公噸為一般自用汽車所用
          之腳踏墊，惟查：
          Ａ、以採證照片黑色垃圾袋而言：照片所示僅一、二袋而已，以重量論，
              絕不致有三公噸之重，況麥當勞食品公司之廢棄物均為又輕又蓬鬆，
              質輕量大，所須佔用空間極大，試問以照片所示黑色垃圾袋絕不致有
              三公噸之重？而被告所屬環保局人員在未會同過磅情況下，是以何標
              準認定其重三公噸？又如何論定為三公噸之重？況以桃園縣麥當勞食
              品公司如此又輕又蓬鬆廢棄物佔用空間，絕非原告公司車輛所能裝載
              得下。又縱原告公司載運之垃圾物有如照片所示黑色垃圾袋，亦不能
              依此即推定為三公噸之重，益證環保人員其自由判斷之職權運用顯與
              經驗法則有違。
          Ｂ、另以採證照片中有六公噸為一般自用汽車所使用之腳踏墊而言：依照
              片所示該汽車腳踏墊僅一堆，何來六公噸之重？進一步言，汽車腳踏
              墊為塑膠製品，為質輕蓬鬆，體積大又占空間之物，六公噸重汽車腳
              踏墊其體積勢必堆積如山，不可能僅如照片所示之汽車腳踏墊即有六
              公噸之重，以原告公司之一台車輛，亦無法裝得下六公噸重之汽車腳
              踏墊，被告所屬環保人員認定六公噸汽車腳踏墊，更非事實，顯違事
              理。
          Ｃ、又大同公司為國內知名之股票上市公司，亦獲ＩＳＯ一四○○○認證
              優良廠商，分公司、衛星工廠、來往協力廠商等候分佈全省各地，每
              日開會、洽商、往來貨物包裝、拆除、裝卸等頻繁，天天產生之廢棄
              物難免涵蓋夾雜有來自全省各地往來廠商之廢棄物，必勢所難免，有
              由各地運來貨物之拆除夾雜有防震、防撞或防潮物，又開會或員工自
              外地帶來之廢棄物攜往大同公司丟棄，比比皆是，而原告公司受大同
              公司委託清理之廢棄物，更無法一一檢查，有如被告垃圾車，無法拒
              絕市民丟棄垃圾中夾雜來自外縣市之垃圾一般，更不能以此推測台北
              市垃圾車即為載運外地垃圾，此為相同之道理。
          Ｄ、再查倘原告有載運外縣市廢棄物，亦可向外縣市公司、行號查明有無
              委原告公司之代清運契約書或收款清費情事，甚至經由開具公司發票
              ，以明真相，而環保局更可以查獲之桃園縣麥當勞公司發票，向該公
              司求證有無委託原告公司清運廢棄物乙事，以明實情，在事實未明或
              無證據下，更不得以此推定原告載運外縣市廢棄物。
        查被告所屬環保局專案小組與大同公司總務課徐主任之查證，有斷章取義
          ，誤解歪曲其意之誤謬：查被告所屬環保局專案小組於八十七年八月二十
          五日至大同公司總務課徐主任查證，既未作成筆錄，以證實徐主任確實真
          意，以實其說，僅係被告環保人員片面之詞，嗣後原告前往大同公司求證
          ，該公司徐主任除極力否認外，並出具大同公司及其個人簽名之證明書，
          特予證明原告承攬大同公司廢棄物清理中，「大同公司雖未生產桃園縣內
          麥當勞廢棄物、汽車腳踏墊、ＩＣ板等物，但在北縣或桃園縣，甚至其他
          地區都有本公司分廠及協力廠商，而且經常回總公司開會、洽商、送貨或
          者未曾與本公司以生意往來廠商前來開發拓展產品等，都有可能遺棄上述
          等廢棄物，請貴府環保局明查，給予清除業者清白。」以證明原告公司遭
          人誣陷冤屈之情，在「物證重於人證」原則下，在在證明被告所屬環保人
          員與大同公司徐主任之訪談查證，有斷章取義，未加深入查證，即予以歪
          曲原意而有誤謬之失。
        查獲新店市○○路二三五巷內遠東工業園區及三重市○○街三二四號四之
          五樓德通端子公司所生產之有害ＩＣ板而言：
          Ａ、此有大同公司徐主任出具上開證明書，以證明其他廠商攜帶遺棄至大
              同公司之情形。
          Ｂ、另被告所屬環保局稽查人員係專業人員，其查證方式，實有待商榷，
              其往大同公司查證ＩＣ板乙事，實有本末倒置，以倒果為因求證方式
              ，致未能發現事實真象，而有所偏差誤解。查被告環保局稽查人員大
              可以直搗黃龍方式，以最直接最有效方法，向新店市○○路二三五巷
              內遠東工業園區及三重市○○街三二四號四之五樓德通端子公司等二
              家公司查證，原告公司是否有至該二公司搜集廢棄物？始為最正確查
              證方法，然該二公司未證明原告公司有此行為時，稽查人員卻本末倒
              置，以ＩＣ板非大同公司廢棄物，即認為原告公司載運外縣市垃圾，
              逾越清除許可證核准範圍。
        原告公司為響應政府「垃圾減量、分類及資源回收」政策，並使台北市掩
          埋場減少負擔及延長使用年限，將大同公司廢棄之棧板，運往台北縣附近
          養豬業利用作為燃料資源，致車輛偶而停放台北縣之道路，對此，與大同
          公司之徐主任告知每日約三點五公噸垃圾，扣除原告公司將其垃圾分類、
          減量及資源回收之舉，故原告公司每日進掩埋場量始能減為一至二公噸，
          然被告所屬環保局卻未能深查原告公司之用心，以原告公司車輛將棧板運
          往台北縣養豬場燃料，車輛停放台北縣之舉，即認為係越區營運，顯屬誤
          會。況車輛在台北縣區行駛或停放之舉，並未表示即為違規，且有時為空
          車，有時為資源回收，絕非載運外縣市垃圾，被告環保局以此推測原告公
          司為越區營運有違事理，尚乏依據，亦與實情不符。
        又被告所屬環保局稽查人員於八十九年十月四日在北投焚化爐，誣指查獲
          原告公司車輛有載運外縣市垃圾，雖經司機極力澄清解釋，惟均不為其接
          受，即刻開單告發，不分青紅皂白，硬要司機簽名，經原告公司奔往現場
          極力辯白，據實陳述均不蒙採納，在爭取未果下，至台北市議員趕往現場
          查明事實真相予以澄清，使倖免遭告發命運，準此，‧‧‧此種置事實於
          不顧，遽下行政命令，實損及人民權益至深。
        又被告所屬環保局稽查人員，係在原告公司上開車輛「駕駛座內」，搜得
          「軟性磁鐵」，將其貼於車上以照相取證，進而認定原告公司以軟性磁鐵
          偽裝台北縣資源回收業者，而經常載運桃園廢棄物進入掩埋場。查被告所
          屬環保局人員之搜索程序本有可議之處，況原告公司在駕駛座內放置「該
          軟性磁鐵」，又無使用，本無違法或違規之處，更無偽裝台北縣資源回收
          業者而載運情事，進而環保稽查人員認定原告經常為之，顯無證據以實其
          說，純屬臆測，顯無足採。
      (4)依被告對公民營廢棄物清除處理機構違反廢棄物清理法暨相關法規貳、管制
        項目及裁罰原則：七、所載清運處理機構所屬車輛違規累計達三次者，予以
        撤證。查原告公司九年來長久正規經營，不曾發生過違規及受懲罰紀錄，僅
        於：
        八十九年八月一日十五時二十分因清運車輛（ＢＮ三三二）變更車號未依
          規定向被告所屬環保局核報而被舉發。
        八十九年八月二十五日二時三十五分竟於同一時間、地點、事實，遭連續
          以不同理由開具舉發單三張，實大有爭議，而其中之「違規載運外縣市垃
          圾進場」及「事業遞送聯單內容填寫不實」，顯係同一事實以不同理由開
          具二張舉發單，而以「載運垃圾車體未依規定使用軟性磁鐵」之理由更與
          事實不符，軟性磁鐵係從原告駕駛座上取出，其硬以栽贓採證方式舉發，
          更使原告蒙不白冤屈。
        八十九年九月十四日二十時三十分因違規使用軟性磁鐵張貼於車體被舉發
          ，此次係原告公司與台北縣同業間大新環保工程股份有限公司車輛支援有
          協議書為證，雖經提出協議書，惟均未蒙接受，況依相關法令規定，並無
          禁止台北市登記之清運車輛，不能行駛台北縣區○道路，且原告公司之車
          輛亦經監理所合法登記，其行駛台灣省道路，應無違規或違法之處。
        今原告公司除上述遭不白冤屈外，其他並無違規情事，係以何標準認定為「
        經常違規情節重大」，即遭撤銷許可證等最嚴厲之行政處分，將多年來戰戰
        兢兢經營成果，毀於一旦，斷其生機，與其他業者多次嚴重違規，僅以限制
        進場，而無撤銷許可證等行政處分相較，實有天壤之別。
    (二)被告主張：
      (1)法令依據：
    　　公民營廢棄物清除處理機構管理輔導辦法由中央主管機關訂定之，為廢棄物
        清理法第二十一條所明定，依公民營廢棄物清除處理機構輔導管理辦法第二
        十二條規定：清除、處理機構經營廢棄物清除、處理業務除依本法及相關規
        定外，並得依審查通過之申請文件內容辦理，不得為未經許可或核備之事項
        ，且應自行清除、處理。同辦法第三十條第一項規定：清除、處理機構經營
        廢棄物清除、處理業務有下列情事之一者，主管機關得撤銷其許可證或核備
        文件：一、‧‧‧。二、‧‧‧。三、申請許可文件或申報文件有虛設不實
        者。四、違反本辦法規定或未依審查通過之申請文件內容及核可或核備事項
        辦理者。五、‧‧‧。六、其他違反本辦法規定，經主管機關認定情節重大
        者。
      (2)原告訴訟理由略以：
        以時間點不符更正誤植而言，被告所載之違規時間錯誤，雖經更正惟豈能
          以一語誤植帶過。
        被告係以偏概全及以不實推測之詞做為其認定標準。
        以採証照片垃圾袋及一般自用汽車所使用之腳踏墊而言，照片所示僅一、
          二袋而已，以重量論，絕不至如被告所屬環保局專案小組人員所云。
        查被告所屬環保局專案小組與大同公司總務課徐主任之查證，有斷章取義
          ，誤解歪曲其意之誤謬。
        被告環保局稽查人員係在原告車輛駕駛座內搜得軟性磁鐵即認定原告經常
          為之。
      (3)調查經過及答辯意旨：
        原告所屬車輛車號（ＢＳ七七二）進入被告所屬環保局山豬窟掩埋場地磅
          入口處時間為八十九年八月二十五日一時三十分，由一般事業廢棄物清除
          處理遞送聯單所示該車輛確實於上述時間進場，惟被告八十九年九月十八
          日府環三字第八九○八一二五一○○號函將其誤植為十八時，此部分被告
          八十九年十一月十日府環三字第八九○九二八六○○○號函送行政院環境
          保護署訴願答辯書內「調查經過及答辯意旨」第四項業已更正說明係屬誤
          植在案，不容原告以此抹煞其違規之事實。
        被告所屬環保局於八十九年八月二十四日二十三時於垃圾衛生掩埋場執行
          稽查專案時，在山豬窟掩埋場地磅入口處，發現原告所屬車輛車號（ＢＳ
          七七二號）載運垃圾內容物與其填寫一般事業廢棄物清除處理遞送聯單上
          之廠商「大同公司」產生之垃圾有異。其進場磅重為九‧五四公噸與「大
          同公司」委外清理申報聯單上之廢棄物重量為三‧五公噸重量明顯不一，
          故於掩埋面逐一檢查，發現約有三公噸之黑色垃圾袋中皆為桃園縣內麥當
          勞食品公司之廢棄物（如採證照片），另六公噸為一般自用汽車所使用之
          腳踏墊，顯示其違規逾越清除許可範圍，且遞送聯單填寫虛偽不實甚為明
          確。
        被告所屬環保局專案小組並於八十九年八月二十五日至大同公司查證，該
          公司總務課徐主任現場告知其工廠垃圾每日約三‧五公噸，委由原告公司
          載運，但八十九年八月二十四日之違規載運採證照片內之垃圾非其公司所
          有，其場內未設麥當勞食品公司，也未生產汽車腳踏墊之物，故有關本案
          採證照片中之垃圾非其公司所生產之廢棄物，此有稽查記錄表乙份可稽。
        原告於八十九年十月二日二十四時其所屬車輛車號（ＢＳ七七二）進被告
          所屬環保局北投焚化廠在傾卸平台該局人員再度查獲新店市○○路二三五
          巷內遠東工業園區及三重市○○街三二四號四之五樓德通端子股份公司所
          生產之有害ＩＣ版，違規情節重大，故依廢棄物清理法規定開立舉發通知
          書在案（X.NO-264069、X.NO-264070）。另被告所屬環保局人員於八十九
          年十月三日十二時三十分至大同公司查證，經該公司徐主任証實採証照片
          內之垃圾皆非其工廠所產生之廢棄物，原告載運外縣市垃圾逾越清除許可
          證核准範圍，且遞送聯單填寫虛偽不實，違反廢棄物清理法第二十一條及
          公民營廢棄物清除處理機構管理輔導辦法第二十二條，依該辦法第三十條
          第一項之規定撤銷其清除許可證並無不合。
        另原告所屬車輛車號（ＢＳ七七二）長期使用軟性磁鐵變造公司全銜張貼
          於車身，經查越區營運停放地點於：（一）八十九年八月九日停放於五股
          鄉○○路二六三號旁人行道上，此有採證照片可憑。（二）八十九年九月
          十四日二十時三十分停放於新莊市○○路八十號旁車道上，此有採證照片
          可憑，該車輛長期使用軟性磁鐵變造公司全銜規避檢查且越區營運甚為明
          確，已違反廢棄物清理法第二十一條及公民營廢棄物清除處理機構管理輔
          導辦法第二十七條，經被告所屬環保局掣單（X.NO-264061及X.NO-263749
          ）在案。
        原告除前述違規，載運外縣市垃圾，逾越清除許可範圍，遞送聯單填寫虛
          偽不實，且原告向被告申請核發丙級清除許可證時，曾切結『如本機構員
          工有將違反清除（處理）許可範圍以外廢棄物或將本市轄區以外之廢棄物
          運往本市處理場（廠）處理者，願共負連帶責任，並接受相關法令之嚴厲
          懲罰。』，顯見原告為自身利益知法犯法，多次、多項違規，已違反廢棄
          物清理法第二十一條及公民營廢棄物清除處理機構管理輔導辦第二十一條
          ，依該辦法第三十條第一項規定予以撤銷其清除許可證並無不妥。綜上論
          結，本件原告起訴為無理由。
　　理  由
一、按「公民營廢棄物清除處理機構管理輔導辦法由中央主管機關訂定之。」「事業
    廢棄物之清除、處理除以再利用方式外，應以左列方式為之‧‧‧三、委託清除
    、處理：（一）委託經主管機關許可核備清除、處理該類廢棄物之公民營廢棄物
    清除、處理機構清除、處理。‧‧‧第一項第三款第一目公民營廢棄物清除、處
    理機構之許可、廢止及應遵行事項，應依第二十一條所定管理輔導辦法為之。」
    廢棄物清理法第二十一條、第十三條第一項第三款第一目及第五項定有明文。又
    按「清除、處理機構經營廢棄物清除、處理業務，除依本法及其相關規定外，並
    應依審查通過之申請文件內容辦理，不得為未經許可或核備之事項‧‧‧。」「
    清除、處理機構應於設備、機具、設施或處理場（廠）明顯處標示機關名稱、連
    絡電話及許可證或核備文件字號。」「清除、處理機構經營廢棄物清除、處理業
    務，有下列情事之一者，主管機關得撤銷其許可證或核備文件‧‧‧三、申請許
    可文件或申報文件有虛偽不實者。四、違反本辦法規定或未依審查通過之申請文
    件內容及許可或核備事項辦理者。‧‧‧六、其他違反本辦法規定，經主管機關
    認定情節重大者。」為公民營廢棄物清除處理機構管理輔導辦法（以下簡稱「管
    理輔導辦法」）第二十二條、第二十七條及第三十條第一項第三、四、六款所明
    定。故知清除機構經營廢棄物清除業務，除依廢棄物清理法及其相關規定外，並
    應依審查通過之申請文件內容辦理，不得為未經許可或核備之事項，亦不得申報
    虛偽不實之文件，若有違反，主管機關即得「廢止」其許可證或核備文件，無須
    先行依廢棄物清理法規定處罰鍰、通知限期改善、按日連續處罰等程序。
二、本件被告所屬環保局稽查人員於前述事實欄所載時、地，查獲原告違反許可之營
    運區域範圍，其所屬車輛（ＢＳ七七二）越區清運外縣市（桃園縣）之事業廢棄
    物進場掩埋，並填具不實之遞送聯單，另發現原告長期使用「軟性磁鐵」張貼於
    清運車輛車身，變造其公司全銜，偽裝為台北縣資源回收業者藉以規避檢查，案
    經被告核認其違規情節重大，以八十九年九月十八日府環三字第八九○八一二五
    一○○號函處以自八十九年十月十五日起「廢止」（按原處分係採用「撤銷」之
    用語）原告第一類乙級清除許可證，五年內不得以相同或類似機構名稱申請該業
    務許可，其負責人於五年內不得重新申請為清除處理機構負責人，原告目前所使
    用車輛（ＢＳ七七二、引擎號碼：六Ｄ00000000）亦不得進入被告所屬
    環保局處理設施，轉移他人時亦同之處分，並敘明於文到次日即停止違規清運外
    縣市垃圾，如經查獲，將依規定移送究辦相關人員之刑責，揆諸首揭法條及辦法
    規定，並無不合。原告起訴主張則如事實欄所載。
三、玆就本件爭點分述如下：
    (一)原告所屬車輛（ＢＳ七七二）是否有違規越區清運外縣市廢棄物，並填具不實
      之遞送聯單申報之情事？
      (1)查被告所屬環保局於八十九年八月二十五日一時三十分許於執行垃圾衛生掩
        埋場稽查專案時，在山豬窟掩埋場地磅入口處，發現原告所屬車號ＢＳ七七
        二號車輛載運垃圾內容物與其填寫一般事業廢棄物清除處理遞送聯單上之廠
        商大同公司產生之垃圾有異，其進場磅重為九‧五四公噸，與「大同公司」
        委外清理申報聯單上之廢棄物重量為三‧五公噸，明顯不符，隨即於掩埋面
        逐一檢查該車輛所傾卸廢棄物，發現約有三公噸之黑色垃圾袋中皆為桃園縣
        內麥當勞食品公司之廢棄物，另有六公噸為一般自用汽車所使用之腳踏墊，
        足見其違規逾越許可營運範圍（限於台北市轄區），且遞送聯單填寫虛偽不
        實甚為明確。被告所屬專案小組隨即至大同公司查證，該公司總務課徐主任
        當場告知其工廠垃圾每日約三‧五公噸，委由原告載運，但表示當日凌晨（
        一時三十分）稽查採證照片內之違規載運垃圾非其公司所產生，該公司內未
        設麥當勞食品門市，也未生產汽車腳踏墊之物，有關本案採證照片中之垃圾
        均非該公司所產生。此有稽查採證照片、稽查紀錄工作單、「大同公司」廠
        外清理申報聯單、廢棄物清除處理遞送聯單等證物附原處分卷足為佐證，違
        規事實洵足認定。
      (2)原告雖訴稱被告所載之違規時間錯誤，所載之桃園縣境內麥當勞食品公司之
        廢棄物有三公噸、汽車用腳踏墊有六公噸，重量與事實不符，且黑色袋內僅
        有麥當勞發票三張而已，不無全省各地前往大同公司洽公廠商丟棄廢棄物之
        可能云云，並提出大同公司總務課出具之證明書影本為證。惟查，大同公司
        總務課出具之證明，係謂：「茲本公司委託大勤股份有限公司所承攬一般事
        業廢棄物清運，經貴府環保局查獲含有桃園縣內麥當勞廢棄物、汽車腳踏墊
        、ＩＣ板等乙事，于此說明，本公司雖未生產該產品，但在北縣或桃園縣，
        甚至其他地區都有本公司分廠及協力廠商，而且經常回總公司開會、洽商、
        送貨或者未曾與本公司有生意往來廠商前來開發拓展產品等，都有可能遺棄
        上述等廢棄物，請貴府環保局明查，給予清除業者清白。」云云，已足證明
        上開廢棄物確非大同公司所產生。且查上開各種類之廢棄物，其數量均甚鉅
        ，如汽車用腳踏墊卸下後高如山堆，而麥當勞之廢棄物，亦非僅發票三張而
        已，其包裝紙盒即有數袋之多，此均有照片為證，豈有可能他縣市人員前往
        大同公司洽公時所丟棄？而大同公司又非垃圾場，豈有任由他人丟棄鉅量廢
        棄物之理？是大同公司所出具之前開證明書，顯有曲為原告開脫之嫌，尚難
        為原告有利之證明，原告執此為辯，亦難採取。至於麥當勞廢棄物及汽車用
        腳踏墊之正確重量為何，與原告違規之事實尚不生影響。另本案查報時間與
        現場發生時間不符乙節，係誤植所致，被告之答辯業已敘明，原告尚難執此
        否認其有違規之事實。
    (二)原告是否有經常使用「軟性磁鐵」張貼於清運車輛車身，偽裝為台北縣資源回
      收業者藉以規避檢查之情形？
      (1)查原告所屬同一車輛（車號ＢＳ七七二）長期使用軟性磁鐵變造公司全銜張
        貼於車身（即以「北縣資源回收共同運銷合作社」之軟性磁鐵張貼於清運車
        輛上原印有「大勤股份有限公司北市廢乙清第００一九號」等字體之上面）
        ，偽裝為台北縣資源回收業者，企圖掩飾越區營運之事實，藉以規避檢查，
        ，此有該車輛分別於八十九年八月九日停放於台北縣五股鄉○○路二六三號
        旁人行道上，及八十九年九月十四日二十時三十分停放於台北縣新莊市○○
        路八十號旁車道上，為被告所屬環保局人員查獲而拍攝之照片附原處分卷可
        稽，另於八十九年八月二十五日一時三十分許，該車輛在山豬窟掩埋場地磅
        入口處，亦被查獲車上放置有前揭軟性磁鐵，此亦有照片附原處分卷可稽，
        並為原告所不爭。是原告確有經常使用軟性磁鐵張貼於車身以變造全銜為「
        北縣資源回收運銷合作社」，藉以規避檢查之違規情形，至堪認定。
      (2)原告雖訴稱八十九年九月十四日二十時三十分之使用軟性磁鐵，係因原告支
        援台北縣同業大新環保工程股份有限公司車輛之故，並提出協議書影本為證
        。惟查，本件原告係向被告所屬環保局登記有案之第一類乙級廢棄物清除機
        構，其核准字號及公司名稱已噴印在車身上，是原告與同業間縱有車輛支援
        之協議，亦無隱匿其公司名稱及核准字號，而偽裝其為北縣資源回收共同運
        銷合作社之必要。原告上開主張，自非可採。
    (三)原告違規情節是否重大？
      (1)查原告有載運外縣市垃圾，逾越清除許可範圍，遞送聯單填寫虛偽不實等違
        規行為，已如前述，且原告向被告申請核發丙級清除許可證時，曾切結「如
        本機構員工有違反清除（處理）許可範圍以外廢棄物或將本市轄區以外之廢
        棄物運往本市處理場（廠）處理者，願共負連帶責任，並接受相關法令之嚴
        厲懲罰。」，而原告為自身利益知法犯法，多次、多項違規，被告認定其違
        規情節重大，自無不合。
      (2)又原告之違規行為，除依公民營廢棄物清除處理機構管理輔導辦第三十條第
        一項第六款規定可撤銷其清除許可證外，依同法條第一項第三、四款之規定
        ，亦得撤銷原告之清除許可證，併此說明。
四、綜上所述，本件原告起訴之主張，並非可採。被告所為撤銷原告第一類乙級清除
    許可證之處分，並無違誤，訴願決定予以維持，亦無不合。原告仍執前詞訴請撤
    銷，核無理由，應予駁回。
據上論結，本件原告之訴為無理由，依行政訴訟法第九十八條第三項前段，判決如主
文。
中　　華　　民　　國　　　九十一　　年　　　二　　　　月　　　七　　　　日
                           臺 北 高 等 行 政 法 院  第三庭
           　　　　　　　　　　　　　　　　　審判長 法　官  徐瑞晃
           　　　　　　　　　　　　　　　　　　　　 法　官  吳慧娟
           　　　　　　　　　　　　　　　　　　　　 法　官  李得灶
右為正本係照原本作成。
如不服本判決，應於送達後二十日內向本院提出上訴狀並表明上訴理由，如於本判決
宣示後送達前提起上訴者，應於判決送達後二十日內補提上訴理由書（須按他造人數
附繕本）。
中　　華　　民　　國　　  九十一　　年　　　二　  　　月　　  二十一  　日
            　　　　　　　　　　　　　　    　      書記官  陳清容
